---
title: "Intrudução a R"
author: "victor"
date: "(modificado em `r Sys.Date()`)"
output:
  html_document:
    toc: true
    toc_depth: 3
    number_sections: true
---
```{r setup}
library(tidyverse)
```


```{r criar-dado}
(dado <- 1:6)
```
```{r lancar-1}
sample(dado, 1)
```
```{r}
n <- 6
```

Lancar o dado `r n` vezes:

o replace serve para caso o numero do de amostras for maior que o do dado, se o dado for um vetor de 6 elementos e quisermos 10 amostras temos que usar o sample=TRUE

```{r lancar-n}
sample(dado, n, replace = TRUE)
```
#funcao que retorna a soma de dois dados 
```{r soma-2-dados}

lancar2 <- function(){
  
  dado <- 1:6
  lancamentos <- sample(dado, size = 2, replace = TRUE)
  sum(lancamentos)
}

```

```{r lancar-2-dados}
lancar2()
```
#Generalizar a funcao

O numero de lados do dado como argumento

O numero de dados como argumento.
```{r lancar-n-dados-k-lados}
lancar <- function(n=2, k=6){
  
  dado <- 1:k
  lancamentos <- sample(dado, size = n, replace = TRUE)
  sum(lancamentos)
}
```

```{r lancar-sem-arg}
lancar()
```
```{r lancar-4d-10l}
lancar(4, 10)
```
#Replicar muitas vezes 
```{r repl}
resultados <-  replicate(1e4, lancar())
```

Se a funcao tiver todos os resultados do mesmo tipo, ao inves de uma lista, simplifica para um vetor 

#Visualizacao 
```{r qplot}
qplot(resultados, bins = 11)
```
#dados viciados 
